臺灣臺南地方法院民事裁定
109年度法字第109號
聲  請  人  陳明輝  


上列聲請人聲請變更財團法人台灣省台南市私立南中扶社會福利
慈善事業基金會捐助章程，本院裁定如下：
主  文
財團法人台灣省台南市私立南中扶社會福利慈善事業基金會捐助
章程准予變更如附件捐助章程部分條文修正文對照表所示。
聲請程序新臺幣壹仟元費用由聲請人負擔。
    理  由
一、聲請意旨略以：聲請人為財團法人台灣省台南市私立南中扶
    社會福利慈善事業基金會之董事長，該財團法人於民國84年
    9月20日報經臺南市政府社會局核准設立，已聲請本院准予
    登記，並發給法人登記證書在案。茲財團法人台灣省台南市
    私立南中扶社會福利慈善事業基金會因應業務需要，經董事
    會第4屆第5次會議決議變更捐助章程如附件捐助章程部分條
    文修正文對照表所示，爰依民法第62條、第63條規定聲請准
    予變更章程等語。
二、按財團之組織及其管理方法，由捐助人以捐助章程或遺囑定
    之；捐助章程或遺囑所定之組織不完全，或重要之管理方法
    不具備者，法院得因主管機關、檢察官或利害關係人之聲請
    ，為必要之處分；又為維持財團之目的或保存其財產，法院
    得因捐助人、董事、主管機關、檢察官或利害關係人之聲請
    ，變更其組織，民法第62條、第63條定有明文。再按財團法
    人為他律法人，如其捐助章程所定之組織不完全，或重要之
    管理方法不具備，或為維持財團之目的，保存其財產，而必
    須變更章程者，應先依民法第62條、第63條之規定，聲請法
    院裁定，然如係不屬於上述事項之章程變更，則須取得事業
    主管機關之許可，方得聲請該管法院辦理章程變更登記，此
    觀民法第59條之規定意旨自明。因而不屬於前述民法第62條
    、第63條事項之名稱變更，應依非訟事件法第85條、法人及
    夫妻財產制契約登記規則第22條等規定，於取得目的事業主
    管機關之許可或核准後，逕向該法人事務所所在地之地方法
    院登記處聲請變更登記，無庸法院裁定。
三、經查，聲請人主張之事實，業據其提出法人登記證書、變更
    前之財團法人台灣省台南市私立南中扶社會福利慈善事業基
    金會捐助章程、第4屆第5次董事會議紀錄、變更後財團法人
    台灣省台南市私立南中扶社會福利慈善事業基金會捐助章程
    、捐助章程部分條文修正文對照表等影本各1份為證，應堪
    信為實在。又財團法人台灣省台南市私立南中扶社會福利慈
    善事業基金會將變更後之財團法人台灣省台南市私立南中扶
    社會福利慈善事業基金會捐助章程檢送主管機關臺南市政府
    社會局後，業經臺南市政府社會局同意辦理，有臺南市政府
    社會局109年10月6日南市社助字第1091212277號函文影本1
    份在卷足據，應認已合於非訟事件法第62條本文規定，本院
    自毋庸再徵詢主管機關之意見。本院審酌聲請人之聲請，核
    與財團法人之設立精神並不違背，且與民法有關法人之規定
    亦無抵觸，認其聲請變更捐助章程，核無不合，應予准許。
四、依非訟事件法第21條第1項前段，裁定如主文。
中　　華　　民　　國　　109 　年　　11　　月　　9 　　日
                  民事第四庭  法  官  葉淑儀
以上正本係照原本作成。
如不服本裁定應於送達後10日內向本院提出抗告狀，並應繳納抗
告費新臺1,000元。
中　　華　　民　　國　　109 　年　　11　　月　　9 　　日
                                書記官　許榮成